# 会计政策变更决策程序

提问人：zryhzwg 时间：2019-03-26 19:39:51
求助陈版：
某大型国有企业 90% 的资产和收益集中在 H 股上市公司。 2017 年颁布的新收入准则和新金融工具准则，要求 H股上市公司于 2018 年 1 月 1 日起执行。国有企业为了统一会计政策，要求其他子公司同步执行。
请问： 1 、H 股上市公司执行新准则是会计准则的强制要求，该政策变更是否还需要经过董事会决议批准？
2 、其他子公司如执行新准则，会计准则规定鼓励和允许提前执行，并非强制要求，如提前执行是否必须经董事会批准？
3 、如提前执行必须经董事会批准，是否各级子公司均需取得董事会批准执行的决议；还是集团层面董事会批准全集团统一执行新准则，并下发通知要求各级子公司遵照执行即可？

回答人：chenyiwei
1 、虽然是法定的会计政策变更，但仍需经过 H股公司董事会批准。且更重要的是对具体的细节政策，如收入确认的具体时点（个性化会计政策）、预期信用损失的具体模型等事项的批准。
2 、如提前执行，至少相关企业自身的董事会需作出决议，至于集团和上级公司层面的审批，看该集团的相关内部管理规定和国资委要求。
3 、理论上各子公司均应分别作出董事会决议。